臺灣屏東地方法院刑事判決　　　　　　　　　　　　　九十年度易字第一五一二號
　　公　訴　人　臺灣屏東地方法院檢察署檢察官
　　被　　　告　乙○○
右列被告因妨害自由等案件，經檢察官提起公訴（九十年度偵字第二四四二號），本
院判決如左：
    主  文
乙○○公然侮辱人，處罰金貳仟元，如易服勞役，以參佰元折算壹日；又以加害生命
之事，恐嚇他人致生危害於安全，處罰金參仟元，如易服勞役，以參佰元折算壹日。
應執行罰金肆仟元，如易服勞役，以參佰元折算壹日。
    事  實
一、乙○○與甲○○係遠親及朋友關係，乙○○於民國九十年四月三日上午七時三十
    分許，在屏東縣瑪家村瑪家巷二十六之一號甲○○住處門前不特定人或多數人得
    以共聞共見之空地，因不滿甲○○先前曾向警方舉報其妨害安寧，竟基於侮辱之
    意思，在上述門前空地，以「幹你娘」之言語辱罵甲○○，致使甲○○心生羞愧
    之意，而妨害其名譽。其辱罵後又另行起意，基於恐嚇之意思，在上開處所，對
    甲○○恫稱：「要打死你」等語，以此加害生命之事恐嚇甲○○，致使甲○○心
    生畏懼，陷於不安之狀態而危害甲○○之生命安全。
二、案經甲○○訴由屏東縣警察局內埔分局報請台灣屏東地方法院檢察署檢察官偵查
    起訴。
    理  由
一、被告乙○○於本院審理時承認有於上開時地以「幹你娘」之言語辱罵告訴人甲○
    ○，惟矢口否認有恐嚇犯行，辯稱：我只有罵他，沒有說要打死他等語。然查：
    被告乙○○於上開時地先以「幹你娘」之言語辱罵告訴人甲○○，並以「要打死
    你」等語恐嚇告訴人甲○○之事實，業據告訴人甲○○於警偵訊中指訴甚詳（見
    九十年四月四日警訊筆錄、偵查卷第九頁反面），核與證人葉久祥於偵查中證述
    伊有聽到被告乙○○說要打死甲○○等情相符（見偵查卷第十三頁反面），況被
    告乙○○於警訊中亦供稱：因為他罵我，所以我才說要打死他這句話等語（見九
    十年四月十一日警訊筆錄），足見被告乙○○辯稱未說過要打死甲○○云云，顯
    係卸責之詞，不足採信。本件事證明確，被告犯行堪以認定。
二、查告訴人甲○○住處門前之空地，隨時有不特定人往來，自係處於多數人或不特
    定人得以共聞共見之處所，被告乙○○竟公然在上述處所以三字經辱他人，故
    核其侮辱告訴人甲○○之行為，係犯刑法第三百零九條第一項之公然侮辱罪；其
    以加害生命之事，恐嚇他人致生危害於生命安全，則係犯刑法第三百零五條之恐
    嚇危害安全罪。其所犯二罪間，犯意各別，構成要件不同，應分別論罪，合併處
    罰，公訴人認上述二罪間有方法結果之牽連關係，應有未洽。爰審酌被告素行、
    犯罪動機、目的、手段、所生危害並非嚴重及犯後態度等一切情狀，分別量處如
    主文所示之刑，並均諭知易服勞役之折算標準及定其應執行之刑。
據上論斷，應依刑事訴訟法第二百九十九條第一項前段，刑法第三百零五條、第三百
零九條第一項、第四十二條第二項、第五十一條第七款，罰金罰鍰提高標準條例第一
條前段、第二條，判決如主文。
本案經檢察官何克昌到庭執行職務。
中      華      民      國      九十一      年      一    月  二十四    日
                                        臺灣屏東地方法院刑事第三庭
                                            審判長法  官  黃國永
                                                  法  官  陳姵君
                                                  法  官  余德正
右正本證明與原本無異。
對於本判決如有不服應於收受送達後十日內向本院提出上訴書狀上訴於台灣高等法院
高雄分院並按他造當事人之人數附具繕本。
                                                  書記官  曾文玲
中      華      民      國      九十一      年      一    月  二十四    日
附錄法條：
刑法第三百零五條
以加害生命、身體、自由、名譽、財產之事，恐嚇他人致生危害於安全者，處二年以
下有期徒刑、拘役或三百元以下罰金。
刑法第三百零九條第一項
公然侮辱人者，處拘役或三百元以下罰金。
